【裁判字號】    95,交聲,493
【裁判日期】    950629
【裁判案由】    違反道路交通管理處罰條例聲明異議
【裁判全文】
臺灣臺北地方法院交通事件裁定         95年度交聲字第493號
原處分機關  臺北市交通事件裁決所
異  議  人
即受處分人  甲○○○
上列異議人即受處分人因違反道路交通管理處罰條例案件，對於
臺北市交通事件裁決所中華民國95年5月17日所為之處分（原處
分案號：北市裁二字第裁22-1AB030696、1AB034124號）聲明異
議，本院裁定如下：
    主  文
異議均駁回。
    理  由
一、按在設有禁止停車標誌、標線之處所不得停車，道路交通安
    全規則第一百十二條第一項第四款定有明文。次按道路交通
    管理處罰條例第五十六條第一項第四款規定，汽車駕駛人在
    設有禁止停車標誌、標線之處所停車者，處新台幣（下同）
    六百元以上一千二百元以下之罰鍰。
二、本件異議人即受處分人甲○○○於民國九十五年三月十三日
    上午十時三十九分許、同年三月十五日上午十時二十八分許
    ，將其所有車牌號碼ＨＦ—一二五七號自用小客車停放於仁
    愛路四段三○○巷前，為臺北市停車管理處交通助理員劉江
    山以拍照採證逕行舉發方式，認異議人有在設有禁止停車標
    線之處所停車（黃線停車）之情形，掣單舉發異議人違反道
    路交通管理處罰條例第五十六條第一項第四款之規定。異議
    人於舉發通知單上所載應到案日期即九十五年四月十三日、
    九十五年四月十五日前之九十五年三月三十日向台北市交通
    事件裁決所提出申訴，經原舉發單位調查結果，仍認異議人
    有上開違規之行為，原處分機關依違反道路交通管理處罰條
    例第五十六條第一項第四款及違反道路交通管理事件統一裁
    罰基準表規定，各裁處異議人罰鍰九百元，合計一千八百元
    。
三、聲明異議意旨略以：異議人於九十五年三月十二日凌晨一點
    將車牌號碼ＨＦ—一二五七號自用小客車駛入仁愛路四段三
    ○○巷，見前方車與車之間有一空位，且牆上明顯貼有市政
    府公告停車位，況夜晚昏暗光線不明，只見公告未發現有黃
    線；又現此處已將黃線塗銷，恢復以往供大眾停車，如此反
    覆，確有顯示當初對本案處理實有不當云云。
四、經查：受處分人確有於上揭時地將其所有、車牌號碼ＨＦ—
    一二五七號自用小客車停放繪有禁止停車黃線之路段，此有
    卷附採證照片編有舉發照片共四張附卷為憑（本院卷第三三
    至三六頁）。異議人雖辯稱該處牆上明顯貼有市政府公告公
    用停車位不得佔用云云，然現地既已改劃成黃線路段，車輛
    駕駛人理應遵守交通標線管制設施，自不可逕認原有已塗銷
    之舊有汽車停車格位仍有法律效力；又異議人辯稱夜晚昏暗
    光線不明，只見公告未發現有黃線等語，然車輛駕駛人本應
    隨時注意各項道路交通標誌、標線之規定並確實遵守，本件
    違規舉發當時該處既設有禁止停車之黃線標線，駕駛人並無
    難以查知而無法遵守之情形，況依卷附照片觀之，該處並未
    劃有白色汽車停車格位，尚無使車輛駕駛人產生混淆之情，
    故異議人以此辯稱可於該處停車，自無足取。異議人復稱現
    此處已將黃線塗銷，恢復以往供大眾停車，然異議人並未提
    出現場照片佐證，且縱使上情屬實，亦無解於異議人違規行
    為當時，該處確屬設有禁止停車標線之處所之事實，自難謂
    舉發單位依違規事實採證舉發係屬不當，故異議人以此為辯
    亦不足採。從而，本件事證明確，異議人之違規行為堪予認
    定。
五、綜上所述，原處分機關依道路交通管理處罰條例第五十六條
    第一項第四款規定，及違反道路交通管理事件統一裁罰基準
    表，就違規行為各裁處異議人罰鍰九百元，均核無不當，異
    議人提起之異議，為無理由，均應予駁回。
六、依道路交通案件處理辦法第十九條，裁定如主文。
中    華    民    國    95    年    6     月    29    日
                  交通法庭法  官  紀文惠
以上正本證明與原本無異
如不服本裁定應於送達後5日內向本院提出抗告狀
                          書記官  劉新怡
中    華    民    國    95    年    6     月    29    日


司法院資訊處製作；財團法人民間司法改革基金會備份。
